臺灣高等法院交通事件裁定　　　　　　　　　　　　九十三年度交抗字第四八五號
　　抗　告　人
　　即受處分人　甲○○
右抗告人因違反道路交通管理處罰條例案件，不服臺灣板橋地方法院中華民國九十三
年五月三十一日裁定（九十三年度交聲字第六七四號），提起抗告，本院裁定如左：
    主  文
抗告駁回。
    理  由
一、抗告人抗告意旨略以：這是一張烏龍罰單，裁決書誤植道路交通管理處罰條例第
    二十一條第一項第七款，裁決無效云云。
二、按道路交通管理處罰條例第二十一條第一項第七款、第四項分別規定：「汽車駕
    駛人，有左列情形之一者，處新臺幣六千元以上一萬二千元以下罰鍰，並當場禁
    止其駕駛及扣留其車輛牌照：．．．七、駕駛執照吊扣期間駕車者。」、「．．
    ．第七款並吊銷其駕駛執照」；又第六十七條第三項規定：「汽車駕駛人，曾依
    本條例其他各條規定吊銷駕駛執照者，一年內不得考領駕駛執照」。次按舉發汽
    車駕駛人違反道路交通管理事件，有本條例第二十一條第一項各款所列情形之一
    者，當場暫代保管其車輛牌照，違反道路交通管理事件統一裁罰基準及處理細則
    第十五條定有明文。
三、本院查：
  (一)抗告人即受處分人甲○○前因酒醉駕車，遭裁處自民國九十二年十一月十七日起
    至九十三年五月十六日止吊扣其駕駛執照，於吊扣駕駛執照期間，竟於九十三年
    三月十二日二十三時五十五分許，騎乘羅偉倫所有之車牌號碼ＬＣ六─一五二號
    重型機車，行經臺北縣三重市○○道下坡處時，為臺北縣政府警察局三重分局員
    警攔停舉發，填製臺北縣政府警察局北縣警交字第Ｃ00000000號舉發違
    反道路交通管理事件通知單，並當場扣留其車輛牌照。嗣經臺北市交通事件裁決
    所於九十三年五月十九日以北市裁三字第裁二二─Ｃ00000000號違反道
    路交通管理事件裁決書裁處罰鍰新臺幣九千元，吊銷駕駛執照，一年內禁考等情
    ，有臺北縣政府警察局北縣警交字第Ｃ00000000號舉發違反道路交通管
    理事件通知單影本、臺北市交通事件裁決所北市裁三字第裁二二─Ｃ00000
    000號違反道路交通管理事件裁決書、臺北縣政府警察局三重分局九十三年四
    月十六日重警交申字第０九三００一四五三九號函影本及異議人機車駕照基本資
    料各一紙在卷可稽，應堪認定。
  (二)原審以抗告人確有前開交通違規行為，認原處分機關依道路交通管理處罰條例第
    二十一條第一項第七款、第四項、第六十七條第三項規定，裁處罰鍰新臺幣九仟
    元，並吊銷駕駛執照，且一年內不得考領駕駛執照，於法有據，因而駁回抗告人
    在原審之異議，依法洵無不合，抗告人抗告意旨執上理由指摘原裁定不當，為無
    理由，應予駁回。
四、據上論斷，應依道路交通案件處理辦法第二十六條、道路交通管理處罰條例第八
    十九條、刑事訴訟法第四百十二條，裁定如主文。
中　　　華　　　民　　　國　　　九十三　　　年　　七　　月　　二十八　　日
                              臺灣高等法院交通法庭
                                  審判長法  官  吳 　　 敦
                                        法  官  張　傳　栗
                                        法  官  梁　宏　哲
右正本證明與原本無異。
不得再抗告。
                                        書記官　劉　貞　達
中　　　華　　　民　　　國　　　九十三　　　年　　七　　月　　二十八　　日
